臺灣臺中地方法院刑事判決
111年度交簡上字第44號
上  訴  人
即  被  告  譚慶生



指定辯護人  本院公設辯護人賴忠杰
上列被告因過失傷害案件，不服本院110年度交簡字第624號中華
民國110年12月10日第一審簡易判決(原起訴案號：110年度偵字
第15536號)，提起上訴，本院管轄之第二審合議庭判決如下：
    主  文
上訴駁回。
    犯罪事實及理由
一、本案經本院合議庭審理結果，認原審簡易判決認事用法及量
    刑均無不當，應予維持，均引用如附件原審簡易判決書記載
    之犯罪事實、證據及理由(含起訴書)。
二、上訴人即被告譚慶生上訴意旨略以：伊積極努力欲與被害人
    家屬達成和解，無奈被害人家屬要求高額賠償金，伊離婚後
    獨力扶養2名子女，經濟壓力頗重，實無力負擔高額求償，
    原審判決量處有期徒刑6個月之重刑，顯有未洽，請從輕量
    刑，併請給與緩刑宣告等語。
三、經查：
  ㈠按關於刑之量定，係實體法上賦予法院得為自由裁量之事項
    ，苟已斟酌刑法第57條各款所列情狀，而未逾越法定刑度，
    或濫用其權限，即不得任意指摘為違法，最高法院分別著有
    72年台上字第6696號、75年台上字第7033號等判例及95年度
    台上字第7315號、95年度台上字第7364號等判決意旨足供參
    照；又在同一犯罪事實與情節，如別無其他加重或減輕之原
    因，下級審法院量定之刑，亦無過重或失輕之不當情形，則
    上級審法院對下級審法院之職權行使，原則上應予尊重，最
    高法院亦著有85年度台上字第2446號判決要旨足供參照。
  ㈡本案被告雖以原審量刑過重為由提起上訴，惟查本案被告所
    犯道路交通管理處罰條例第86條第1項、刑法第284條後段之
    汽車駕駛人，行經行人穿越道不依規定讓行人優先通行，因
    過失致人重傷罪，其法定本刑為「3年以下有期徒刑、拘役
    或30萬元以下罰金」，並依法加重其刑至2分之1。原審就被
    告所為前開犯行，依道路交通管理處罰條例第86條第1項，
    刑法第284條後段、第62條前段、第41條第1項前段，刑法施
    行法第1條之1第1項等規定，審酌被告身為職業司機，其駕
    駛車輛之態度及方式，實攸關其他用路人之安全，是被告駕
    駛營業大客車行駛於道路上，自應謹慎注意，並確實遵守交
    通安全規則，避免造成他人生命、身體難以挽回之傷害或結
    果，其竟於行車時，疏未注意車前狀況，且於行人穿越道未
    暫停讓行人先行通過，以致發生本件交通事故，並造成告訴
    人謝美英受有前揭重傷害之結果，犯罪所生損害甚鉅；復衡
    酌被告坦承犯行，除強制險外，未賠償告訴人損害之態度，
    又告訴人具狀表示被告於調解期日均未曾到庭，數次晃點告
    訴人，請判處重刑之意見；再考量被告為本案交通事故發生
    之唯一因素之過失程度，暨其自陳之教育程度、職業、家庭
    生活及經濟狀況等一切情狀，量處有期徒刑6月，如易科罰
    金，以新臺幣1,000元折算1日之折算標準，要無任何違法或
    罪刑顯不相當之處，實難謂原審有何違法失當可言，故本案
    原審審酌被告於本案犯罪情節之各種情狀，所諭知判處之刑
    度，亦稱妥適；再者，被告雖當庭陳稱：願與告訴人洽談和
    解等語【見本院111年度交簡上字第44號卷宗(下稱交簡上卷
    )第77頁】，惟亦陳明並無資力可為和解，是雙方亦無法達
    成和解，附此敘明。
  ㈢被告雖另為請求給予緩刑云云，然查，被告固未曾因故意犯
    罪受有期徒刑以上刑之宣告，有臺灣高等法院被告前案紀錄
    表1份附卷可佐(見交簡上卷第33-34頁)，惟本案被告駕車行
    為，既有上開過失之情事，致告訴人因而受有前揭嚴重傷勢
    而肇事，復未能與告訴人達成和解，並無彌補被害人所受傷
    勢之具體賠償，是以，本院認尚不適宜給予緩刑宣告。
  ㈣從而，原審認事、用法及量刑，尚稱適法妥當，要無違誤之
    處。又被告於本院審理期間，亦未能與告訴人達成和解，是
    被告提起本件上訴，並無理由，應予駁回。
據上論斷，應依刑事訴訟法第455條之1第1項、第3項、第368條
、第373條，判決如主文。
本案經檢察官陳信郎提起公訴，檢察官陳僑舫、朱介斌到庭執行
職務。
中　　華　　民　　國　 111　　年　　5 　　月　　3 　　日
　　　　　　　　　刑事第十五庭審判長法　官　簡佩珺
                                    法  官  鄭咏欣
                                    法  官  湯有朋
以上正本證明與原本無異。
不得上訴。
　　　　　　　　　　　　　　　　　　書記官　黃美雲
中　　華　　民　　國　　111 　年　　5 　　月　　3 　　日
附件：本院110年交簡字第624號刑事簡易判決

臺灣臺中地方法院刑事簡易判決
110年度交簡字第624號
公　訴　人　臺灣臺中地方檢察署檢察官
被　　　告　譚慶生　男　(民國00年0月00日生)
　　　　　　　　　　身分證統一編號：Z000000000號
　　　　　　　　　　住臺中市○○區○○街0段00巷0號
上列被告因過失傷害案件，經檢察官提起公訴（110年度偵字第1
5536號），因於準備程序中自白犯罪（110年度交訴字第304號）
，經本院合議庭裁定由受命法官獨任逕以簡易判決處刑如下：
    主    文
譚慶生汽車駕駛人，行經行人穿越道不依規定讓行人優先通行，
因過失致人重傷，處有期徒刑陸月，如易科罰金，以新臺幣壹仟
元折算壹日。
    犯罪事實及理由
一、本案犯罪事實及證據，除證據部分補充被告譚慶生於本院準
    備程序時之自白外，餘均引用檢察官起訴書之記載（如附件
    ）。
二、按汽車行駛時，駕駛人應注意車前狀況，並隨時採取必要之
    安全措施、汽車行經行人穿越道，遇有行人穿越時，無論有
    無交通指揮人員指揮或號誌指示，均應暫停讓行人先行通過
    ，道路交通安全規則第94條第3項、第103條第2項分別定有
    明文。被告為領有職業大客車駕駛執照之職業駕駛（見偵卷
    第65頁），對上開規定，當知之甚明，並有遵守之義務。而
    告訴人謝美英係於其行進方向為綠燈時，且在被告駕車駛入
    前開交岔路口左轉前，即起步橫越行人穿越道等節，有行車
    紀錄器攝錄照片可佐（見偵卷第51至57頁），顯見被告未注
    意其左轉方向之行人穿越道上已有行人即告訴人正在通行，
    仍逕自左轉之情至為明確。況依當時天氣晴、日間自然光線
    、柏油路面乾燥無缺陷、無障礙物且視距良好，並無不能注
    意之情事，有道路交通事故調查報告表㈠及現場照片在卷可
    參（見偵卷第43至49頁、第73頁），足見被告於本案發生時
    並無不能注意之情事存在，竟疏於注意於此，未注意車前狀
    況，不慎撞及當時正穿越行人穿越道之告訴人，足認被告就
    本案交通事故之發生顯有過失。又告訴人因本案交通事故受
    有右足脫手套形撕脫傷並大範圍軟組織損傷壞死，右下肢膝
    下截肢之重傷害乙節，有中山醫學大學附設醫院110年2月19
    日診斷證明書、病症暨失能診斷證明書在卷可證（見偵卷第
    37頁、第107頁），堪認告訴人因本案交通事故已達毀敗右
    下肢之重傷害程度，且與被告之過失行為間，具有相當因果
    關係甚明。
三、核被告所為，係犯道路交通管理處罰條例第86條第1項、刑
    法第284條後段之汽車駕駛人，行經行人穿越道不依規定讓
    行人優先通行，因過失致人重傷罪。又被告於肇事後，於報
    案人或勤指中心轉來資料未報明肇事人姓名，處理人員前往
    現場處理肇事人在場，並當場承認為肇事人乙情，有臺中市
    政府警察局道路交通事故肇事人自首情形紀錄表1紙在卷可
    佐（見偵卷第71頁），參以被告事後並未逃避偵審之事實，
    為對於未發覺之犯罪自首而接受裁判，依刑法第62條前段之
    規定減輕其刑。
四、爰以行為人之責任為基礎，審酌被告身為職業司機，其駕駛
    車輛之態度及方式，實攸關其他用路人之安全，是被告駕駛
    營業大客車行駛於道路上，自應謹慎注意，並確實遵守交通
    安全規則，避免造成他人生命、身體難以挽回之傷害或結果
    ，其竟於行車時，疏未注意車前狀況，且於行人穿越道未暫
    停讓行人先行通過，以致發生本件交通事故，並造成告訴人
    受有前揭重傷害之結果，犯罪所生損害甚鉅；復衡酌被告坦
    承犯行，除強制險外，未賠償告訴人損害之態度（見本院交
    訴卷第47頁），又告訴人具狀表示被告於調解期日均未曾到
    庭，數次晃點告訴人，請判處重刑之意見（見偵卷第115至1
    17頁，本院交訴卷第65至66頁）；再考量被告為本案交通事
    故發生之唯一因素之過失程度，暨其自陳之教育程度、職業
    、家庭生活及經濟狀況（見本院交訴卷第32至45頁）等一切
    情狀，量處如主文所示之刑，並諭知易科罰金之折算標準，
    以示懲儆。
五、依刑事訴訟法第449條第2項、第3項、第454條第2項，道路
    交通管理處罰條例第86條第1項，刑法第284條後段、第62條
    前段、第41條第1項前段，刑法施行法第1條之1第1項，逕以
    簡易判決如主文。
六、如不服本判決，得自收受送達之日起20日內向本院提出上訴
    狀，上訴於本院第二審合議庭（須附繕本）。
本案經檢察官陳信郎提起公訴，檢察官陳僑舫到庭執行職務。　
中　　華　　民　　國　　110 　年　　12　　月　　10　　日
                  刑事第十四庭  法　官　江健鋒
以上正本證明與原本無異。
告訴人或被害人如不服判決，應備理由具狀向檢察官請求上訴，
上訴期間之計算，以檢察官收受判決正本之日起算。
                                書記官　呂偵光
中　　華　　民　　國　　110 　年　　12　　月　　10　　日

附錄本案論罪法條全文：
道路交通管理處罰條例第86條：
汽車駕駛人，無駕駛執照駕車、酒醉駕車、吸食毒品或迷幻藥駕
車、行駛人行道或行經行人穿越道不依規定讓行人優先通行，因
而致人受傷或死亡，依法應負刑事責任者，加重其刑至2分之1。
汽車駕駛人，在快車道依規定駕車行駛，因行人或慢車不依規定
，擅自進入快車道，而致人受傷或死亡，依法應負刑事責任者，
減輕其刑。

中華民國刑法第284條：
因過失傷害人者，處1年以下有期徒刑、拘役或10萬元以下罰金
；致重傷者，處3年以下有期徒刑、拘役或30萬元以下罰金。


附件：
臺灣臺中地方檢察署檢察官起訴書                      存股
                                    110年度偵字第15536號
　　被　　　告　譚慶生　男　50歲（民國00年0月00日生）
　　　　　　　　　　　　住臺中市○○區○○街0段00巷0號
　　　　　　　　　　　　國民身分證統一編號：Z000000000號
上列被告因過失傷害案件，業經偵查終結，認應提起公訴，茲將
犯罪事實及證據並所犯法條分敘如下：
  　 　 犯罪事實
一、譚慶生於民國110年2月8日下午2時30分許，駕駛車牌號碼000
    -00號營業大客車，沿臺中市南區工學六街由南往北方向行駛
    ，行經臺中市南區工學路與工學六街交岔路口，左轉工學路方
    向行駛時，本應注意車前狀況並隨時採取必要之安全措施，及
    遵守汽車行經行人穿越道，遇有行人穿越時，無論有無交通指揮
    人員指揮或號誌指示，均應暫停讓行人先行通過，而依當時天
    候晴、日間自然光線、路面柏油、乾燥、無缺陷、無障礙物、
    視距良好，並無不能注意之情事，竟疏未注意及此，即貿然通
    行；適行人謝美英於上述路口沿工學六街由南往北方向步行於行
    人穿越道，譚慶生所駕駛之大客車因違反上開注意義務，而
    與謝美英發生碰撞，謝美英因而倒地，受有右足脫手套形撕
    脫傷並大範圍軟組織損傷壞死，右下肢膝下截肢之重傷害。
    又譚慶生於肇事後，犯罪偵查機關未發覺前，即主動向到場
    處理之警員自首，陳明其為肇事者並願接受裁判，始查悉上
    情。
二、案經謝美英訴由臺中市政府警察局第三分局報告偵辦。
　　　　證據並所犯法條
一、上揭犯罪事實，業據被告譚慶生於警詢中坦承不諱，核與告
    訴人謝美英於警詢中之指訴情節相符，且有道路交通事故現
    場圖、道路交通事故調查報告表㈠㈡、道路交通事故談話紀錄表
    、道路交通事故初步分析研判表、肇事人自首情形紀錄表、現
    場暨車損照片、監視器錄影畫面翻拍照片、告訴人之中山醫學
    大學附設醫院110年2月19日、110年2月23日、110年3月9日
    診斷證明書、病症暨失能診斷證明書等在卷可稽。核與被告
    之自白相符，其自白應為真實。本件事證明確，被告犯嫌堪
    予認定。
二、按「汽車行駛時，駕駛人應注意車前狀況...，並隨時採取必要
    之安全措施，...。」「汽車行經行人穿越道，遇有行人穿越時
    ，無論有無交通指揮人員指揮或號誌指示，均應暫停讓行人先
    行通過。」道路交通安全規則第94條第3項、第103條第2項分
    別訂有明文。查被告於前揭時、地駕車時，本應注意及遵守
    上開規定，而依當時天候晴、日間自然光線、路面柏油、乾燥
    、無缺陷、無障礙物、視距良好（前揭道路交通事故調查報告
    表參照），又無不能注意之情事，竟疏未注意上情，因而肇事
    ，致告訴人受傷，足證被告確有過失；且其過失行為與告訴
    人之傷害結果間，具有相當因果關係。
三、核被告所為，係犯道路交通管理處罰條例第86條第1項、刑法第
    284條後段之駕車行經行人穿越道不依規定讓行人優先通行，因而
    過失致重傷害罪嫌。又被告駕車行經行人穿越道不依規定讓行人
    優先通行，因而致告訴人受傷，請依道路交通管理處罰條例第86
    條第1項規定，加重其刑至二分之一。另被告於肇事後，犯
    罪偵查機關未發覺前，即主動向到場處理之警員自承其為肇
    事者，並願接受裁判，此有臺中市政府警察局道路交通事故
    肇事人自首情形紀錄表1紙附卷足參，核與自首要件相符，依
    刑法第62條前段規定，得減輕其刑，並先加後減之。
四、依刑事訴訟法第251條第1項提起公訴。
　　此　 致
臺灣臺中地方法院
中　　華　　民　　國　 110　　年　　8 　　月　　26　　日
                         　 檢察官  陳信郎
本件正本證明與原本無異
中　　華　　民　　國　 110　　年　　9 　　月　　17　　日
                         　 書記官  林瑋婷